【裁判字號】    98,裁,2738
【裁判日期】    981112
【裁判案由】    營業稅
【裁判全文】
最  高  行  政  法  院  裁  定
                                      98年度裁字第2738號
上  訴  人  陳軒冠即龍翔商務旅館
被 上訴 人  財政部高雄市國稅局
代  表  人  甲○○
上列當事人間營業稅事件，上訴人對於中華民國98年7月30日高
雄高等行政法院97年度訴字第785號判決，提起上訴，本院裁定
如下：
    主  文
上訴駁回。
上訴審訴訟費用由上訴人負擔。
    理  由
一、按對於高等行政法院判決之上訴，非以其違背法令為理由，
    不得為之，行政訴訟法第242條定有明文。依同法第243條第
    1項規定，判決不適用法規或適用不當者，為違背法令；而
    判決有同條第2項所列各款情形之一者，為當然違背法令。
    是當事人對於高等行政法院判決上訴，如依行政訴訟法第24
    3條第1項規定，以高等行政法院判決有不適用法規或適用不
    當為理由時，其上訴狀或理由書應有具體之指摘，並揭示該
    法規之條項或其內容；若係成文法以外之法則，應揭示該法
    則之旨趣，倘為司法院解釋或本院之判例，則應揭示該判解
    之字號或其內容。如以行政訴訟法第243條第2項所列各款情
    形為理由時，其上訴狀或理由書，應揭示合於該條項各款之
    事實。上訴狀或理由書如未依此項方法表明者，即難認為已
    對高等行政法院判決之違背法令有具體之指摘，其上訴自難
    認為合法。
二、緣上訴人經營旅館住宿業，經人檢舉於民國（下同）94年1
    月至95年4月間旅館之營業收入未依規定開立統一發票，被
    上訴人據以審理結果，核定上訴人漏開統一發票並漏報銷售
    額計新臺幣（下同）22,589,110元（不含稅），逃漏營業稅
    1,129,455元，除補徵營業稅1,129,455元外，並按所漏稅額
    處3倍之罰鍰3,388,300元（計至百元）。上訴人不服，申經
    復查結果，獲追減營業稅及罰鍰各102,520元、307,500元；
    上訴人仍不服，提起訴願，經遭決定駁回；遂提起本件行政
    訴訟，案經原審駁回其訴。
三、本件上訴人對於高雄高等行政法院判決上訴，主張：本件被
    上訴人所提之檢舉資料，僅為不明檢舉人自行記述之文件，
    核屬私文書，其上並無製作名義人之記載，形式上已無從認
    定係上訴人旅館營運帳冊資料，上訴人既已否認系爭檢舉資
    料之形式真正，尚難認有實質之證明力，原審判決以之為判
    決之基礎，有未依證據認定事實之違法；且原判決僅憑區區
    15筆資料推論其餘498天於陳軒冠帳戶存入之金額，均屬上
    訴人前1日之現金營業收入，亦有認定事實不憑證據之違法
    。復依據檢舉人提出之日報表所記載之94年1月份至95年4月
    份間累計金額亦與陳軒冠上開帳戶於同期間之存入金額並不
    相符，顯然檢舉人所提出之資料並不正確，惟原判決竟以之
    為判決之基礎，遽認陳軒冠上開帳戶存入之現金均屬上訴人
    之營業收入，自有判決違背經驗及論理法則之違法；另納稅
    義務人協力義務之違反，於訴訟程序中，應僅是發生降低對
    造證明程度或影響法院心證斟酌之事項，並不因此發生客觀
    舉證責任倒置之效果。準此，營業稅有關銷售額計算基礎之
    銷項收入，自應由稅捐稽徵機關負舉證責任，尚不得以納稅
    義務人違反協力義務為由而為舉證責任分配之轉換。是以，
    原審法院不得在未依職權調查情況下，僅以上訴人於訴訟前
    「未盡其應盡之協力義務」為由，即認訴訟中上訴人主張其
    銀行存款往來資料，僅係其個人資金之提取及存入，與龍翔
    商務旅館營業收入及支出，並無直接之關聯性，為不可採，
    有不適用行政訴訟法第125條第1項、第133條之應依職權調
    查規定，及判決不備理由之違背法令等語，雖以該判決違背
    法令為由，惟查原判決認定上訴人有於94年1月至95年4月間
    ，短漏開統一發票並漏報銷售額合計22,589,110元（不含稅
    ），逃漏營業稅之事實，業已明確論述其證據取捨與得心證
    之理由，對上訴人在原審之主張如何不足採之事項，亦均有
    詳為論斷。經核上訴狀所載內容，係針對原判決認定事實為
    爭議，無非重述其在原審業經主張而為原判決摒棄不採之陳
    詞，或係就原審取捨證據、認定事實之職權行使事項，任加
    指摘違誤，或係就原審所為論斷或駁斥其主張之理由，泛言
    原判決不備理由及判決不適用法規或適用不當，而非具體表
    明原判決究竟有如何合於不適用法規或適用不當、或有行政
    訴訟法第243條第2項所列各款之情形，尚難認為已對原判決
    之如何違背法令有具體之指摘。依首揭規定及說明，應認其
    上訴為不合法。
四、據上論結，本件上訴為不合法。依行政訴訟法第249條第1項
    前段、第104條、民事訴訟法第95條、第78條，裁定如主文
    。
中    華    民    國    98    年    11    月    12    日
                    最高行政法院第七庭
                        審判長法官  藍  獻  林
                              法官  廖  宏  明
                              法官  張  瓊  文
                              法官  姜  素  娥
                              法官  林  文  舟
以  上  正  本  證  明  與  原  本  無  異
中    華    民    國    98    年    11    月    13    日
                              書記官  彭  秀  玲


司法院資訊處製作；財團法人民間司法改革基金會備份。
